臺灣高等法院刑事裁定
109年度抗字第2036號
抗  告  人
即受 刑 人   詹志傑




上列抗告人即受刑人因聲請定其應執行刑案件，不服臺灣新竹地
方法院中華民國109年10月15日109年度聲字第1367號裁定（聲請
案號：臺灣新竹地方檢察署109年度執聲字第1004號），提起抗
告，本院裁定如下：
    主  文
抗告駁回。
    理  由
一、原裁定意旨略以：本件抗告人即受刑人詹志傑（下稱受刑人
    ）所犯原裁定附表（下稱附表）所示各罪，均確定在案，經
    核閱各罪之刑事判決及被告前案紀錄表所載內容無訛。茲檢
    察官依受刑人請求，聲請定其應執行之刑，經審核後認其聲
    請為正當，乃斟酌受刑人所犯如附表編號1至5所示之罪，經
    臺灣新竹地方法院（下稱新竹地院）以109年度聲字第779號
    裁定應執行有期徒刑11月，嗣經抗告駁回確定；編號7至9所
    示之罪，經新竹地院以108年度易字第1076號判決定應執行
    有期徒刑10月確定，乃以其所犯各罪宣告刑為基礎，在上開
    曾定執行刑加計未定執行刑之總和有期徒刑2年9月範圍內，
    考量受刑人犯偽造署押罪1次、詐欺取財罪7次及加重詐欺取
    財罪1次之犯罪類型、行為態樣、手段、動機，及較高之責
    任非難重複程度，本於罪刑相當原則，維護公平正義、法律
    秩序之理念及目的等總體情狀，裁定其應執行刑為有期徒刑
    2年6月等語。
二、抗告意旨略以：原裁定只小幅減少3月之量刑，實屬過苛，
    有違罪刑相當原則，且與社會倫理所表達之法律感情相違背
　　，刑法第51條數罪併罰定應執行刑之立法精神，係採「限制
    加重原則」，而非累加方式加總其刑，應考量其行為之不法
    內涵，及人之生命有限，在多數犯罪定刑下，應有「責任遞
    減原則」之適用，方符合法律之正義。按法院就量刑裁量權
    之行使，除不得逾越法律的外部界限外，尚應受比例原則、
    公平正義原則之規範。受刑人所犯各罪，均為同一性質，所
    定之刑相較於重傷害及槍砲等重罪，實屬過重，難謂公平；
    請考量其他案件定應執行刑之結果，暨我國採寬嚴並進之刑
    事政策，對於較輕微、可能改善之犯罪，採取緩和之刑事政
    策，不採刑罰應報主義，而著重在矯治與教化功能，為此，
    請重新從輕裁定應執行刑，給予受刑人改過向上之機會等語
    。
三、本院之判斷：
  ㈠按裁判確定前犯數罪者，併合處罰之；受刑人請求檢察官聲
    請定應執行刑者，依刑法第51條規定定之；宣告多數有期徒
    刑者，於各刑中之最長期以上，各刑合併之刑期以下，定其
    刑期，但不得逾30年；刑法第50條第1項本文、第2項及第51
    條第5款分別定有明文。又數罪併罰合併定應執行刑之制度
    目的，在以各罪宣告刑為基礎，綜合評價各罪類型、法益侵
    害之綜合效果，考量犯罪人個人特質，認應對之具體實現多
    少刑度，始足達到矯治教化之必要程度，並符罪責相當原則
    。此裁量權之行使，屬實體法上賦予法院依個案裁量之職權
    ，如所為裁量未逾法定刑範圍，且無違背制度目的或公平正
    義情形，即無違法可言。
  ㈡查受刑人犯如附表所示各罪，其犯罪時間均在附表編號1之罪
    於民國108年2月24日判決確定之前，檢察官依據受刑人請求
    ，向最後事實審法院聲請合併定其應執行之刑，於法有據；
    且原裁定已斟酌受刑人所犯各罪（編號1所示之罪，為偽造
    署押罪；編號2至9所示之罪，均為詐欺取財罪）之情節及行
    為次數，兼衡受刑人所犯各罪所反映之人格特性，矯治教化
    之必要程度，對於受刑人所犯數罪為整體非難評價後，乃於
    各宣告刑中之最長期（有期徒刑1年）以上，並於各罪合併
    之刑期總和（有期徒刑3年4月〈2月＋3月×3＋5月＋1年＋4月×3〉
    ）以下之範圍內，酌定應執行有期徒刑2年6月，已給予受刑
    人適度之刑罰折扣，且所定刑度未逾前次定應執行刑加計其
    餘各罪宣告刑之總和有期徒刑2年9月（11月＋1年＋10月），
    核屬其裁量權之行使，未逾上開法律外部界限及內部界限，
    未悖於法律秩序之理念，符合法規範之目的，無違比例原則
    及罪刑相當原則，經核並無違誤，所定之刑度，亦難謂過重
    。受刑人執前詞指摘原裁定，核無理由，應予駁回。
四、依刑事訴訟法第412條，裁定如主文。
中　　華　　民　　國　　109 　年　　12　　月　　3 　　日
                  刑事第十三庭  審判長法  官  王國棟
                                      法  官  呂煜仁
                                      法  官　曹馨方
以上正本證明與原本無異。
如不服本裁定，應於收受送達後5日內向本院提出抗告狀。
                                      書記官　游秀珠
中　　華　　民　　國　　109 　年　　12　　月　　3 　　日